臺灣臺南地方法院刑事判決
110年度交易字第1298號
公  訴  人  臺灣臺南地方檢察署檢察官
被      告  呂明城


上列被告因過失傷害案件，經檢察官提起公訴（110年度偵字第1
7233號），本院判決如下：
    主  文
呂明城犯過失傷害罪，處有期徒刑貳月，如易科罰金，以新臺幣
壹仟元折算壹日。
    事  實
一、呂明城於民國110年7月8日上午12時47分許，駕駛車號0000-
    00號自小客車，沿臺南市中西區海安路2段南向車道行駛，
    行經該路段與民權路3段之交岔路口，左轉駛入民權路三段
    東向車道時，本應注意轉彎車應讓直行車先行，而依當時天
    候晴、日間自然光線、柏油路面乾燥無缺陷、無障礙物、視
    距良好等情況，並無不能注意之情形，竟疏未注意及此，貿
    然駕車左轉前行，適有郭佾函騎乘車號000-0000號機車，沿
    海安路2段北向車道駛抵上開路口，亦疏未注意車前狀況，2
    車因而發生碰撞，致郭佾函人、車倒地，且所騎機車於失控
    倒地滑行後，撞及在機慢車待轉區停等紅燈由楊惠娟所騎乘
    之車號000-000號機車，致郭佾函受有左手肘擦挫傷、左膝
    擦挫傷之傷害，楊惠娟則受有左側踝部擦挫傷之傷害。
二、案經郭佾函、楊惠娟訴由臺南市政府警察局第二分局移送臺
    灣臺南地方檢察署檢察官偵查起訴。
    理  由
一、本判決所引用被告呂明城以外之人於審判外之陳述，檢察官
    、被告於準備程序均不爭執其證據能力，且於言詞辯論終結
    前均未聲明異議，本院審酌該等證據資料作成之情況，核無
    違法取證或其他瑕疵，且與待證事實具有關聯性，認為以之
    作為證據為適當，依刑事訴訟法第159條之5規定，有證據能
    力。又本判決所引用卷內各項非供述證據性質之證據資料，
    均無違反法定程序取得之情形，依刑事訴訟法第158條之4規
    定之反面解釋，均有證據能力。
二、訊據被告矢口否認有何過失傷害之情事，並辯稱：我車要左
    轉，我車頭已經轉了，我車當時都沒有動，對方的車來撞我
    的，不是我去撞他的，我認為我沒有錯云云。惟按汽車行駛
    至交岔路口，其行進、轉彎，轉彎車應讓直行車先行。道路
    交通安全規則第102條第1項7款定有明文。經查，被告汽車
    於前開時間沿海安路二段南向車道行駛至該路與民權路三段
    之交叉路口，左轉駛入民權路三段東向車道，適郭佾函騎乘
    機車沿海安路2段北向車道行經至此，兩車發生碰撞，郭佾
    函因而人車倒地，郭佾函之機車於倒地後失控滑行撞及在機
    慢車待轉區停等紅燈之楊惠娟機車，致郭佾函、楊惠娟分別
    受有上開傷害等情，業據證人郭佾函、楊惠娟證述明確，並
    有道路交通事故現場圖、現場照片、監視器錄影畫面翻拍照
    片、郭綜合醫院診斷證明書在卷可稽，可知被告汽車於左轉
    後確實一直往前行駛並穿越該交叉路口，並非如被告所辯係
    處於車輛停止狀態。再者，被告在未能確認有無其他直行車
    輛駛入該交叉路口之情況下，即貿然左轉，致發生本案車禍
    ，而依當時天候晴、日間自然光線、柏油路面乾燥無缺陷、
    無障礙物、視距良好之情事，並無不能注意之情事，故被告
    對本案車禍事故之發生即有過失甚明。又本案交通事故之肇
    事因素，經送臺南市車輛行車事故鑑定委員會鑑定結果，認
    被告係轉彎車未讓直行車先行之肇事主因，郭佾函係未注意
    車前狀況之肇事次因，楊惠娟無肇事因素，有該鑑定書在卷
    可參，亦認定被告係有過失。至郭佾函就本案車禍之發生雖
    有未注意車前狀況之與有過失責任，然此係被告與郭佾函間
    有關民事賠償責任之過失比例分配問題，並不因此解免被告
    之過失傷害責任。綜上所述，被告前開否認犯行所辯，殊無
    可採。本案事證明確，被告犯行洵堪認定，應依法論科。
三、核被告所為，係犯刑法第284條前段之過失傷害罪。被告以
    一過失行為，同時致郭佾函、楊惠娟受有傷害，係以一行為
    同時犯2次過失傷害罪，為同種想像競合犯，應依刑法第55
    條規定，僅論以一過失傷害罪。另按被告在犯罪未發覺之前
    ，向該管公務員告知其犯罪，而不逃避接受裁判，即與刑法
    第62條規定之自首條件相符，不以言明自首並願受裁判為必
    要。即或自首後，嗣後又為與其初供不一致之陳述，甚至否
    認其有過失或犯罪，仍不能動搖其自首之效力。查被告肇事
    後留在現場，且於警方尚未能發覺其本案過失傷害犯行之前
    ，即主動坦承其為肇事車輛駕駛人等情，業據被告於警詢時
    供承在卷，並有道路交通事故肇事人自首情形紀錄表附卷可
    參，被告雖否認過失，惟揆諸前揭意旨，仍得依刑法第62條
    前段規定，減輕其刑。爰審酌被告於犯後否認犯行，未見悔
    意，及其於本案車禍之過失情節，郭佾函、楊惠娟所受傷害
    程度，暨被告係國小畢業、目前無業、離婚之智識程度、生
    活狀況等一切情狀，量處如主文所示之刑，並諭知易科罰金
    之折算標準，以資懲儆。
據上論斷，應依刑事訴訟法第299條第1項前段，判決如主文。
本案經檢察官胡晟榮提起公訴，檢察官莊士嶔到庭執行職務 
中　　華　　民　　國　　111 　年　　1 　　月　　26　　日
　　　　　　　　　刑事第十五庭  法　官　莊政達
以上正本證明與原本無異。
如不服本判決應於收受本判決後20日內向本院提出上訴書狀，並
應敘述具體理由。其未敘述上訴理由者，應於上訴期間屆滿後20
日內向本院補提理由書狀（均須按他造當事人之人數附繕本）「
切勿逕送上級法院」。 
  　　　　　　　　　　　　　　　書記官　歐慧琪
中　　華　　民　　國　　111 　年　　1 　　月　　26　　日
附錄本案論罪科刑法條：
中華民國刑法第284條
因過失傷害人者，處1年以下有期徒刑、拘役或10萬元以下罰金
；致重傷者，處3年以下有期徒刑、拘役或30萬元以下罰金。